臺灣高等法院交通事件裁定　　　　　　 96年度交抗字第744號
抗　告　人
即 異 議人
即受處分人　甲○○
上列抗告人因違反道路交通管理處罰條例案件，不服臺灣士林地
方法院，中華民國96年8月20日所為裁定（96年度交聲字第550號
），提起抗告，本院裁定如下：
    主  文
抗告駁回。
    理  由
一、本件原處分意旨以：抗告人即異議人即受處分人甲○○於民
    國96年4月11日上午11時9分許，駕駛車號1709─DM號自小客
    車，由淡水鎮○○街往崁頂方向行駛，行經淡水鎮○○路○
    段與新民街路口時，號誌已轉換為紅燈（當時號誌正常運作
    ），惟受處分人卻仍闖越直行，當時警察於該路口執行勤務
    ，見狀鳴哨攔查，但受處分人並未停車，警察即尾隨約 600
    公尺後攔停，經確認身份後製單舉發，因受處分人違規事實
    明確，依道路交通管理處罰條例第53條第 1項之規定裁罰受
    處分人新臺幣二千七百元罰鍰，並依同法第63條記違規點數
    三點。
二、異議意旨則以：異議人即受處分人甲○○在當時並無闖越紅
    燈，於通過路口時燈號確定是綠燈，因當時異議人係邊開車
    邊講電話，而導致車速僅有時速20公里，可能因此車速過慢
    致尚未過完該路口時，燈號即變為紅燈，警察誤認異議人闖
    紅燈，為此聲明異議云云。
三、經查：（一）按汽車駕駛人，行經有燈光號誌管制之交叉路
    口闖紅燈者，處新臺幣一千八百元以上五千四百元以下罰鍰
    ，並記違規點數三點，道路交通管理處罰條例第53條第 1項
    、第63條第1項第3款分別定有明文。（二）受處分人於96年
    4月11日上午11時9分許，駕駛車號1709 ─DM 號自小客車，
    由淡水鎮○○街往崁頂方向行駛，行經淡水鎮○○路○段與
    新民街路口時，遇路口號誌燈轉為紅燈卻依然闖越直行之違
    規事實，有臺北縣政府警察局北縣警交字第C0 0000000號舉
    發違反道路交通管理事件通知單在卷可稽。受處分人之違規
    行為，並經證人即製單舉發警察王忠仁於原審審理時證稱：
    「（請說明本件違規事實？）96年4月11日上午11時9分許，
    該部車（指受處分人駕駛之車號1709─DM號自小客車）從新
    明街路口往崁頂方向直行，而闖紅燈後，我們鳴笛，直接追
    在該部汽車的後方，在五、六百公尺之後，將異議人攔下，
    告知他闖紅燈事實，依法製單舉發」、「（是否你們攔錯車
    舉發？）不會，因為那地方是 T字型路口，我看到該部車子
    闖紅燈時，我們直接鳴笛跟在後面，不可能會攔錯車」、「
    （是否有親自目睹異議人當時確實闖紅燈之事實？）有」等
    語屬實（見原審96年 7月27日訊問筆錄）。又證人王忠仁係
    依法執行交通勤務之警察，與受處分人素不相識且毫無怨懟
    ，衡情當無自陷偽證罪而構詞誣賴異議人之理，其證詞自得
    為本院判斷之依據。再者，本件闖紅燈之違規行為，依道路
    交通管理處罰條例第 7條之2第1款，屬於得以逕行舉發的事
    件，考量其立法意旨，乃係因為此等違規行為，往往係瞬間
    發生或係由交通勤務警察執行勤務時，恰巧目睹之違規情事
    ，事實上不便立刻以攝影、錄影器材加以取證，且此等違規
    事實由人的感官即可充分判定，非必以科學儀器始能偵測得
    知，故而立法者乃立法授權執勤警察得以逕行舉發，不必拍
    照存證。（三）綜上，受處分人之異議理由，應屬卸責之詞
    ，委無可採。本件事證明確，被告違規行為堪以認定。原處
    分機關認為受處分人違規事實明確，依道路交通管理處罰條
    例第53條第1項、第63條第 1項第3款之規定裁處新臺幣二千
    七百元罰鍰，並記違規點數三點，核無不當。原審因而認本
    件異議為無理由，予以駁回，於法並無不合。
四、抗告意旨仍執前詞，否認有闖越紅燈之違規行為，指摘原審
    裁定不當。惟查，受處分人甲○○於96年4月11日上午11時9
    分許，駕駛車號1709─DM號自小客車，由淡水鎮○○街往崁
    頂方向行駛，行經淡水鎮○○路○段與新民街路口時，號誌
    已轉換為紅燈，惟受處分人卻仍闖越直行，當時警察於該路
    口執行勤務，見狀鳴哨攔查，但受處分人並未停車等情，業
    經認定如上，本件抗告核無理由，應予駁回。
據上論結，應依道路交通案件處理辦法第26條，刑事訴訟法第
412條，裁定如主文。
中　　華　　民　　國　　96　　年　　10　　月　　12　　日
                  刑事第十四庭審判長法　官  陳志洋
                                    法　官  林秀鳳
                                    法　官  沈宜生
以上正本證明與原本無異。
不得再抗告。
                                    書記官  陳雅加
中　　華　　民　　國　　96　　年　　10　　月　　15　　日
